# 收购在建项目后续建如何确认收入成本

提问人：nenhui 时间：2017-11-07 13:35:17
请教陈版： 本公司收购其他单位在建工程，后续投入如何确认收入成本。 前期其他单位投入部分是否在本单位第一次确认收入成本是进行确认，还是仅就本公司后续投入部分进行确认，在最终结算时再确认收购项目之前发生的成本?

回答人：chenyiwei
如果是收购其他单位按建造合同模式核算的未完工程项目，则不应确认在建工程，而应根据收购价款确认为存货，后续不再就该部分已完工部分确认收入和成本。收到业主支付的工程款中对应于前期已完工部分的款项时，冲减上述确认的存货金额。 后续本企业继续施工时，初始完工进度为零，后续完工进度按照本企业的后续投入比例计算，并据此确认本企业的后续建造合同收入（不包括业主就前期已完工部分支付给本企业的工程款在内，仅就本企业后续施工投入部分确认建造合同收入）和成本（成本同样不包含前期收购成本）。

提问人：nenhui 时间：2017-11-08 11:10:21
“收到业主支付的工程款中对应于前期已完工部分的款项时，冲减上述确认的存货金额。”？ 1 、这部分金额也要纳税的，能否在会计上确认为收入？ 2 、如果冲减存货还有余额，作营业外收入？

回答人：chenyiwei
1 、不建议确认收入，本质上是本企业出资收购了前一承包商已完工部分对应的债权； 2 、计入营业外收支。